ACORDAO-COMPLETO-2527864

ACÓRDÃO DE RELAÇÃO

ACÓRDÃO DE RELAÇÃO 1179/2022 ATA 5/2022 - PRIMEIRA CÂMARA

Acórdão 1179/2022-TCU-Primeira Câmara
Considerando que, pelo Acórdão 4467/2015-TCU-Primeira Câmara, as contas de Maria Aurismar Pinheiro e Silva, bem como as de outros responsáveis, foram julgadas irregulares, com condenação em débito e multa;
Considerando que, em face dessa decisão, foram interpostos recursos de reconsideração conhecidos e desprovidos pelo Acórdão 2858/2019-TCU-Primeira Câmara;
Considerando que Maria Aurismar Pinheiro e Silva foi regularmente notificada dessa deliberação, em 22/05/2019, mediante comunicação encaminhada à sua representante constituída nos autos, conforme comprovante constante da peça 179 destes autos;
Considerando que outro responsável, Francisco Clerton Josino Silva, opôs embargos de declaração em face dessa decisão, tendo sido conhecido e rejeitado pelo Acórdão 8530/2019-TCU-Primeira Câmara;
Considerando que a notificação acerca desse decisum foi encaminhada à representante de Maria Aurismar Pinheiro e Silva, no endereço constante dos autos, sem que tenha sido encontrada no local, conforme AR constante da peça 211;
Considerando que Francisco Clerton Josino Silva opôs novos embargos de declaração não conhecidos pelo Acórdão 1810/2020-TCU-Primeira Câmara;
Considerando que Maria Aurismar Pinheiro e Silva opôs embargos de declaração em face do citado Acórdão 2858/2019-TCU-Primeira Câmara, em 14/02/2022, alegando ter sido notificada apenas em 04/02/2022, por ocasião da formalização da instituição de novo patrono;
Considerando a regularidade da notificação acerca da deliberação embargada, Acórdão 2858/2019-TCU-Primeira Câmara, efetuada em 22/05/2019;
Considerando que cabe às partes e a seus patronos a atualização dos endereços em que dever der efetuadas as comunicações processuais (art. 77 do CPC) ;
Considerando reputar-se válida a notificação encaminhada para o endereço constante dos autos, ainda que não recebida pelo destinatário (art. 274, parágrafo único, do CPC) ;
Considerando a validade da notificação de Maria Aurismar Pinheiro e Silva acerca do Acórdão 8530/2019-TCU-Primeira Câmara;
Considerando que a embargante aponta omissão ou contradição no acórdão que a condenou, Acórdão 4467/2015-TCU-Primeira Câmara, e não no acórdão embargado, Acórdão 2858/2019-TCU-Primeira Câmara;
Os Ministros do Tribunal de Contas da União, reunidos em Sessão da Primeira Câmara, ACORDAM, por unanimidade, com fundamento no art. 143, inciso V, alínea "f" e parágrafo 3º do Regimento Interno do TCU, em não conhecer dos Embargos de Declaração opostos por Maria Aurismar Pinheiro e Silva, ante sua intempestividade;
1. Processo TC-Processo 016.059/2012-3 (TOMADA DE CONTAS ESPECIAL) 
	1.1. Apensos: Processo 041.612/2021-3 (COBRANÇA EXECUTIVA) ; Processo 041.616/2021-9 (COBRANÇA EXECUTIVA) 
	1.2. Responsáveis: Carlos Frederico Nogueira Pinheiro (XXX.536.133-XX) ; Construtora G. Saraiva Ltda - Me (04.343.470/0001-09) ; Francisco Clerton Josino Silva (XXX.987.233-XX) ; Francisco Odorino Filho (XXX.706.878-XX) ; Maria Aurismar Pinheiro e Silva (XXX.940.003-XX) .
	1.3. Recorrente: Maria Aurismar Pinheiro e Silva (XXX.940.003-XX) .
	1.4. Órgão/Entidade: Prefeitura Municipal de Solonópole - CE.
	1.5. Relator: Ministro Walton Alencar Rodrigues.
	1.6. Representante do Ministério Público: Procurador Sergio Ricardo Costa Caribé.
	1.7. Relator da deliberacao recorrida: Ministro Walton Alencar Rodrigues
	1.8. Unidades Técnicas: Secretaria de Recursos (Serur) ; Secretaria de Controle Externo de Tomada de Contas Especial (SecexTCE) .
	1.9. Representação legal: Francisca Ana Gelis de Lima Oliveira (33991/OAB-CE) , representando Maria Aurismar Pinheiro e Silva; Thabatta Hadja Sampaio Caxias Diniz (32005-B/OAB-CE) e Jose Dacio de Menezes Moreira (6005/OAB-CE) , representando Carlos Frederico Nogueira Pinheiro; Breno Leite Pinto (16227/OAB-CE) , representando Francisco Odorino Filho. 
	1.10. Determinações/Recomendações/Orientações: não há.

Primeira Câmara

Carlos Frederico Nogueira Pinheiro (XXX.536.133-XX); Construtora G. Saraiva Ltda - Me (04.343.470/0001-09); Francisco Clerton Josino Silva (XXX.987.233-XX); Francisco Odorino Filho (XXX.706.878-XX); Maria Aurismar Pinheiro e Silva (XXX.940.003-XX).

WALTON ALENCAR RODRIGUES

Ministro Walton Alencar Rodrigues

Francisca Ana Gelis de Lima Oliveira (33991/OAB-CE), representando Maria Aurismar Pinheiro e Silva; Thabatta Hadja Sampaio Caxias Diniz (32005-B/OAB-CE) e Jose Dacio de Menezes Moreira (6005/OAB-CE), representando Carlos Frederico Nogueira Pinheiro; Breno Leite Pinto (16227/OAB-CE), representando Francisco Odorino Filho.

Procurador Sergio Ricardo Costa Caribé.

TOMADA DE CONTAS ESPECIAL (TCE)

Secretaria de Recursos (Serur); Secretaria de Controle Externo de Tomada de Contas Especial (SecexTCE).